【裁判字號】    99,訴,1783
【裁判日期】    990630
【裁判案由】    毒品危害防制條例
【裁判全文】
臺灣板橋地方法院刑事判決              99年度訴字第1783號
公  訴  人  臺灣板橋地方法院檢察署檢察官
被      告  甲○○
上列被告因違反毒品危害防制條例案件，經檢察官提起公訴（99
年度毒偵字第3665號），本院依簡式審判程序判決如下：
    主  文
甲○○施用第一級毒品，累犯，處有期徒刑柒月；扣案之注射針
筒支、包裝袋壹個均沒收。又施用第二級毒品，累犯，處有期
徒刑肆月。應執行有期徒刑玖月；扣案之注射針筒支、包裝袋
壹個均沒收。
    事  實
一、甲○○前因施用毒品案件，經本院以94年度毒聲字第1098號
    裁定送觀察、勒戒後，認有繼續施用毒品之傾向，再經本院
    以94年度毒聲字第1771號裁定施以強制戒治，於民國95年5
    月15日執行完畢釋放，並由臺灣板橋地方法院檢察署檢察官
    以95年度戒毒偵字第225 號為不起訴處分確定。另因販賣第
    二級毒品、竊盜、詐欺、違反洗錢防制法等案件，經法院各
    判處有期徒刑7 年2 月、6 月、5 月、4 月確定，嗣經本院
    以96年度聲減字第850 號裁定就後三者各減為有期徒刑3 月
    、2 月又15日、2 月，並就其中減刑後之3 月、2 月又15日
    部分與上開販賣第二級毒品之有期徒刑7 年2 月合併定應執
    行刑為有期徒刑7 年2 月又15日確定，經接續執行，已於96
    年10月5 日縮刑期滿執行完畢。又因詐欺案件，經本院以97
    年度簡字第6927號判處有期徒刑4 月，減為有期徒刑2 月確
    定，亦已於98年4 月27日縮刑期滿執行完畢。仍不知悔改，
    於上開強制戒治執行完畢釋放後5 年內，基於施用第一、二
    級毒品之犯意，於99年4 月20日22時許，在其位於臺北縣土
    城市○○路69號住處，分別以將海洛因置入注射針筒加水稀
    釋施打手臂、將甲基安非他命置入吸食器之玻璃球內燒烤吸
    聞所生煙氣之方法，各施用第一級毒品海洛因、第二級毒品
    甲基安非他命1 次。嗣為警於99年4 月21日11時30分許，在
    上址住處查獲，並扣得甲○○所有、供其施用第一級毒品海
    洛因所用之注射針筒3 支、包裝袋1 個，經警採集其尿液檢
    體送驗結果，呈鴉片類及安非他命類之陽性反應，始悉上情
    。
二、案經臺北縣政府警察局土城分局報請臺灣板橋地方法院檢察
    署檢察官偵查起訴。本院於準備程序進行中，被告就被訴事
    實為有罪之陳述，經告知被告簡式審判程序之旨，並聽取當
    事人之意見後，裁定由受命法官獨任進行簡式審判程序。
    理  由
一、上揭事實，業據被告甲○○於本院審理時坦承不諱，並有注
    射針筒3 支、包裝袋1 個扣案可資佐證，且被告為警查獲後
    ，經警採集其尿液檢體送驗結果，呈鴉片類及安非他命類之
    陽性反應，有臺北縣政府警察局土城分局尿液編號及姓名對
    照表、臺灣檢驗科技股份有限公司99年5 月6 日濫用藥物檢
    驗報告各1 份附卷可稽，足認被告之任意性自白與事實相符
    ，堪值採信。此外，被告前因施用毒品案件，經本院以94年
    度毒聲字第1098號裁定送觀察、勒戒後，認有繼續施用毒品
    之傾向，再經本院以94年度毒聲字第1771號裁定施以強制戒
    治，於民國95年5 月15日執行完畢釋放，並由臺灣板橋地方
    法院檢察署檢察官以95年度戒毒偵字第225 號為不起訴處分
    確定等情，有臺灣高等法院被告前案紀錄表可憑，其於強制
    戒治執行完畢釋放後5 年內，再犯本案施用毒品罪，應依法
    訴追處罰。綜上所述，本案事證明確，被告犯行堪予認定，
    應依法論科。
二、查海洛因、甲基安非他命分別係屬毒品危害防制條例所定之
    第一、二級毒品。核被告所為，係犯毒品危害防制條例第10
    條第1 項之施用第一級毒品罪、同條第2 項之施用第二級毒
    品罪。其持有第一級毒品海洛因、第二級毒品甲基安非他命
    之低度行為，各為施用之高度行為所吸收，均不另論罪。所
    犯上開二罪，犯意各別，行為互殊，應予分論併罰。又被告
    曾受如上揭事實欄第一項所示之有期徒刑執行完畢，有臺灣
    高等法院被告前案紀錄表可憑，其於有期徒刑執行完畢後5
    年內，故意再犯本案有期徒刑以上之上開二罪，均為累犯，
    應依刑法第47條第1 項規定加重其刑。爰審酌被告前因施用
    毒品，曾受強制戒治之執行完畢，獲有不起訴處分之寬典，
    仍不思戒除惡習，再次漠視法令而犯本罪，非但戕害健康，
    對於社會風氣、治安亦潛有相當危害，惟念其施用毒品所生
    惡害，實以自戕身心健康為主，對於他人生命、身體、財產
    等法益，尚無重大明顯之實害，兼衡其素行狀況、智識程度
    、犯罪之動機、目的、手段暨於本院審理時坦承犯行、態度
    良好等一切情狀，分別量處如主文所示之刑，並定其應執行
    刑，以示懲儆。扣案之注射針筒3 支、包裝袋1 個，為被告
    所有、供其犯施用第一級毒品罪所用之物，此據供承在卷，
    爰依刑法第38條第1 項第2 款規定宣告沒收。
據上論斷，應依刑事訴訟法第273 條之1 第1 項、第299 條第1
項前段，毒品危害防制條例第10條第1 項、第2 項，刑法第11條
前段、第47條第1 項、第38條第1 項第2 款、第51條第5 款，判
決如主文。
本案經檢察官黃明絹到庭執行職務。
中    華    民    國    99    年    6     月    30    日
                  刑事第八庭    法  官  朱嘉川
以上正本證明與原本無異。
如不服本判決應於收受送達後10日內向本院提出上訴書狀，並應
敘述具體理由；其未敘述上訴理由者，應於上訴期間屆滿後20日
內向本院補提理由書（均須按他造當事人之人數附繕本）「切勿
逕送上級法院」。
                                書記官  陳聖儒
中    華    民    國    99    年    6     月    30    日
附錄本案論罪科刑法條全文：
毒品危害防制條例第10條
施用第一級毒品者，處6 月以上5 年以下有期徒刑。
施用第二級毒品者，處3 年以下有期徒刑。

司法院資訊處製作；財團法人民間司法改革基金會備份。
